---
title: "Informe #1"
author: "Julio Francisco Barahona Martínez & Jorge Estuardo Suchite Martínez   "
date: "February 21, 2019"
output: html_document
---

```{r setup, include=FALSE}
knitr::opts_chunk$set(echo = TRUE)
if (!require("RSQLite"))    {install.packages("RSQLite");   library("RSQLite")}
if (!require("DBI"))    {install.packages("DBI");   library("DBI")}
if (!require("knitr"))    {install.packages("knitr");   library("knitr")}
if (!require("tables"))    {install.packages("tables");   library("tables")}
if (!require("kableExtra"))    {install.packages("kableExtra");   library("kableExtra")}
```
## Enfoque

En este documento se pretende encontrar,  mediante queries SQL, la aerolinea con mejor desempeño. El desempeño se . La [base de datos](https://www.transtats.bts.gov/DatabaseInfo.asp?DB_ID=120) fue proveida por el catedratico Bidkar Pojoy. 

### Analisis preliminar 

La base de datos completa es muy grande para ser procesada en su totalidad, es por esto que se redujeron los campos (columnas). Debio a esto se tiene que hacer un analisis rápido de las tablas y tuplas en la nueva base de datos acotada. 

```{r tablas, warning=FALSE}
#Nombre de base de datos
filename <- "ontime.db"

#Modulo para poder utilizar RSQLite
sqlite <- dbDriver("SQLite")

db <- dbConnect (sqlite,dbname= filename)
tablas <- as.data.frame(dbListTables(db))
kable(tablas ,col.names = "Tablas en Base de datos") 
```

```{r}

dbReadTable(db,"Cancellation" )


dbListTables(db,"ontime")



dbGetQuery(db, "SELECT * from ontime limit 10 ")

dbGetQuery(db, "Select a.Description, COUNT(*) from ontime o INNER JOIN cancellation c ON o.Cancellationcode = c.code INNER JOIN airline_id a ON o.DOT_ID_Reporting_Airline = a.Code WHERE c.Description = 'Security'  GROUP BY o.DOT_ID_Reporting_Airline " )


dbGetQuery(db, "Select a.Description, COUNT(*) from ontime o INNER JOIN airline_id a ON  o.DOT_ID_Reporting_Airline = a.Code WHERE Diverted = 1 GROUP BY DOT_ID_Reporting_Airline" )

dbGetQuery(db, "Select a.Description, COUNT(*), odl.Description from ontime o INNER JOIN ontime_delay_groups odl ON o.DepDelay = odl.Code INNER JOIN airline_id a ON  o.DOT_ID_Reporting_Airline = a.Code WHERE odl.code in (-1,-2) GROUP BY DOT_ID_Reporting_Airline " )
dbGetQuery(db, "Select a.Description, COUNT(*), odl.Description from ontime o INNER JOIN ontime_delay_groups odl ON o.ArrDelay = odl.Code INNER JOIN airline_id a ON  o.DOT_ID_Reporting_Airline = a.Code WHERE odl.code in (-1,-2) GROUP BY DOT_ID_Reporting_Airline " )

```



### Query #6
¿Cuál es la probabilidad de que un vuelo de cierta aerolínea llegue retrasado? <br /> Para esta pregunta se tiene que hacer una serie de pasos:
1. Obtener las las aerolineas que tuvieron algun retraso al salir.  <br />
2. De las aerolineas obtenidas observar el numero de vuelos retrasados versus el numero de vuelos realizados en total.  <br />
3. Presentar el porcentaje de retraso en un nueva columna asociada con el nombre de la aereolinea.  <br />
```{r query6, message=FALSE, warning=FALSE}
sql <- paste0("
SELECT o1.DOT_ID_Reporting_Airline, late , count(*) as total
FROM (ontime o INNER JOIN airline_id a ON  o.DOT_ID_Reporting_Airline = a.Code)   AS o1 JOIN (    
  SELECT DOT_ID_Reporting_Airline, count(*) as late
  FROM ontime o INNER JOIN airline_id a ON  o.DOT_ID_Reporting_Airline = a.Code
  WHERE (DepDelayMinutes > 5)
  GROUP BY DOT_ID_Reporting_Airline) AS o2 ON o1.DOT_ID_Reporting_Airline = o2.DOT_ID_Reporting_Airline
GROUP BY o1.DOT_ID_Reporting_Airline
LIMIT 5 
  ")
res <- dbSendQuery(db, sql)
as.data.frame(dbFetch(res))
```
### Query #7
¿Cuál es la aerolínea que más  millas ha volado? <br /> 
Para esta pregunta se tiene que hacer una serie de pasos: <br />
1. Agrupar por aerolinea.  <br />
2. Hacer una sumatoria del campo 'Distance'.  <br />
3. Renombrar el campo para que sea legible.  <br />
4. Ordenar en orde descendiente ya que se quiere saber cuales son las mas recorridas. <br />
```{r query7, message=FALSE, warning=FALSE}
sql <- paste0("
    SELECT Description, SUM(Distance) AS recorridoTotal
    FROM ontime o INNER JOIN airline_id a ON  o.DOT_ID_Reporting_Airline = a.Code
    GROUP BY DOT_ID_Reporting_Airline
    ORDER BY recorridoTotal DESC
    LIMIT 5
        ")
res <- dbSendQuery(db, sql)
as.data.frame(dbFetch(res))
```


### Query #8
¿Cual es la que tiene menor reporte de accidentes? <br /> 
Para esta pregunta se tiene que hacer una serie de pasos: <br />
1. Obtener el numero de vuelos con restraso menor a 0.  <br />
2. Agrupar por aerolinea.  <br />
3. Dividir en SELECT los positivos versus los negativos.  <br />
```{r query8, message=FALSE, warning=FALSE}
sql <- paste0("
    SELECT DOT_ID_Reporting_Airline, ArrDelayMinutes
    FROM ontime o INNER JOIN airline_id a ON  o.DOT_ID_Reporting_Airline = a.Code
    WHERE (ArrDelayMinutes > 10)")

sql <- paste0("
    SELECT *
    FROM cancellation")

res <- dbSendQuery(db, sql)
as.data.frame(dbFetch(res))
```


### Query #9
¿Qué aerolínea sale los fines de semana? <br /> 
Para esta pregunta se tiene que hacer una serie de pasos: <br />
1. Obtener que aerolineas tienen codigo que que sea tanto de viernes, sabado o domingo.  <br />
2. Hacer un merge Agrupar por aerolinea.  <br />
3. Dividir en SELECT los positivos versus los negativos.  <br />
```{r query9, message=FALSE, warning=FALSE}
sql <- paste0("
  SELECT DISTINCT a.Description
  FROM (
    SELECT DOT_ID_Reporting_Airline , DayOfWeek
    FROM ontime
    WHERE (DayOfWeek = 6 OR DayOfWeek = 7)) o INNER JOIN airline_id a ON o.DOT_ID_Reporting_Airline = a.Code
  LIMIT 5
")
res <- dbSendQuery(db, sql)
as.data.frame(dbFetch(res))
```

### Query #11
¿qué día es donde se reportan más vuelos por aerolínea más óptima?
Para esta pregunta se tiene que hacer una serie de pasos: <br />
1. Agrupar los vuelos por aereoliea y por dia de la semana.  <br />
2. Agrupar por aerolinea.  <br />
3. Dividir en SELECT los positivos versus los negativos.  <br />
```{r query11, message=FALSE, warning=FALSE}
sql <- paste0("
    SELECT Description, count(*) AS `vuelos`, DayOfWeek
    FROM ontime o INNER JOIN airline_id a ON  o.DOT_ID_Reporting_Airline = a.Code
    GROUP BY DOT_ID_Reporting_Airline
    LIMIT 5
    ")

res <- dbSendQuery(db, sql)
as.data.frame(dbFetch(res))
```

```{r dbDisconnect, include=FALSE}
#Fucion para no saturar la base de datos ni el kernel
dbDisconnect(db)
```

