---
title: "Informe #1"
author: "Julio Francisco Barahona Martínez & Jorge Estuardo Suchite Martínez   "
date: "February 21, 2019"
output: html_document
---

```{r setup, include=FALSE}
knitr::opts_chunk$set(echo = TRUE)
if (!require("RSQLite"))    {install.packages("RSQLite");   library("RSQLite")}
if (!require("DBI"))    {install.packages("DBI");   library("DBI")}
if (!require("knitr"))    {install.packages("knitr");   library("knitr")}
if (!require("tables"))    {install.packages("tables");   library("tables")}
if (!require("kableExtra"))    {install.packages("kableExtra");   library("kableExtra")}
```
## Enfoque

En este documento se pretende encontrar,  mediante queries SQL, la aerolinea con mejor desempeño. El desempeño se . La [base de datos](https://www.transtats.bts.gov/DatabaseInfo.asp?DB_ID=120) fue proveida por el catedratico Bidkar Pojoy. 

### Analisis preliminar 

La base de datos completa es muy grande para ser procesada en su totalidad, es por esto que se redujeron los campos (columnas). Debio a esto se tiene que hacer un analisis rápido de las tablas y tuplas en la nueva base de datos acotada. 

```{r tablas, warning=FALSE}
#Nombre de base de datos
filename <- "ontime.db"

#Modulo para poder utilizar RSQLite
sqlite <- dbDriver("SQLite")

db <- dbConnect (sqlite,dbname= filename)
tablas <- as.data.frame(dbListTables(db))
kable(tablas ,col.names = "Tablas en Base de datos") 
```

### Tablas con sus contenidos
Aca se presentan las tablas con  algunos de sus valores 

#### Meses
```{r months}
sql <- paste0("
  SELECT * 
  FROM months
  LIMIT 10")
res <- dbSendQuery(db, sql)
kable(as.data.frame(dbFetch(res)))
```

#### Aeropuertos
```{r airport , message=FALSE, warning=FALSE}
sql <- paste0("
  SELECT * 
  FROM airport
  LIMIT 10")
res <- dbSendQuery(db, sql)
kable(as.data.frame(dbFetch(res)))
```
#### Identificadores de aeropuertos 
```{r airport_id , message=FALSE, warning=FALSE}
sql <- paste0("
  SELECT * 
  FROM airport_id
  LIMIT 10")
res <- dbSendQuery(db, sql)
kable(as.data.frame(dbFetch(res)))
```

#### Identificadores de aerolineas 
```{r airline_id , message=FALSE, warning=FALSE}
sql <- paste0("
  SELECT * 
  FROM airline_id
  LIMIT 10")
res <- dbSendQuery(db, sql)
kable(as.data.frame(dbFetch(res)))
```

#### Pendiente
```{r airport_seq_id}
sql <- paste0("
  SELECT * 
  FROM airport_seq_id
  LIMIT 10")
res <- dbSendQuery(db, sql)
kable(as.data.frame(dbFetch(res)))
```

#### Pendiente
```{r cancellation}
sql <- paste0("
  SELECT * 
  FROM cancellation
  LIMIT 10")
res <- dbSendQuery(db, sql)
kable(as.data.frame(dbFetch(res)))
```

#### Pendiente
```{r carrier_history}
sql <- paste0("
  SELECT * 
  FROM carrier_history
  LIMIT 10")
res <- dbSendQuery(db, sql)
kable(as.data.frame(dbFetch(res)))
```

#### Pendiente
```{r city_market_id}
sql <- paste0("
  SELECT * 
  FROM city_market_id
  LIMIT 10")
res <- dbSendQuery(db, sql)
kable(as.data.frame(dbFetch(res)))
```

#### Pendiente
```{r deparrblk}
sql <- paste0("
  SELECT * 
  FROM deparrblk
  LIMIT 10")
res <- dbSendQuery(db, sql)
kable(as.data.frame(dbFetch(res)))
```

#### Pendiente
```{r distance_group_250}
sql <- paste0("
  SELECT * 
  FROM distance_group_250
  LIMIT 10")
res <- dbSendQuery(db, sql)
kable(as.data.frame(dbFetch(res)))
```

#### Pendiente
```{r diversions}
sql <- paste0("
  SELECT * 
  FROM diversions
  LIMIT 10")
res <- dbSendQuery(db, sql)
kable(as.data.frame(dbFetch(res)))
```

#### Pendiente
```{r ontime}
sql <- paste0("
  SELECT * 
  FROM ontime
  LIMIT 10")
res <- dbSendQuery(db, sql)
kable(as.data.frame(dbFetch(res)))
```

#### Pendiente
```{r ontime_delay_groups}
sql <- paste0("
  SELECT * 
  FROM ontime_delay_groups
  LIMIT 10")
res <- dbSendQuery(db, sql)
kable(as.data.frame(dbFetch(res)))
```

#### Pendiente
```{r quarters}
sql <- paste0("
  SELECT * 
  FROM quarters
  LIMIT 10")
res <- dbSendQuery(db, sql)
kable(as.data.frame(dbFetch(res)))
```

#### Pendiente
```{r state_abr_aviation}
sql <- paste0("
  SELECT * 
  FROM state_abr_aviation
  LIMIT 10")
res <- dbSendQuery(db, sql)
kable(as.data.frame(dbFetch(res)))
```

#### Pendiente
```{r state_fips}
sql <- paste0("
  SELECT * 
  FROM state_fips
  LIMIT 10")
res <- dbSendQuery(db, sql)
kable(as.data.frame(dbFetch(res)))
```

#### Pendiente
```{r unique_carriers}
sql <- paste0("
  SELECT * 
  FROM unique_carriers
  LIMIT 10")
res <- dbSendQuery(db, sql)
kable(as.data.frame(dbFetch(res)))
```

#### Pendiente
```{r weekdays}
sql <- paste0("
  SELECT * 
  FROM weekdays
  LIMIT 10")
res <- dbSendQuery(db, sql)
kable(as.data.frame(dbFetch(res)))
```

#### Pendiente
```{r world_area_codes}
sql <- paste0("
  SELECT * 
  FROM world_area_codes
  LIMIT 10")
res <- dbSendQuery(db, sql)
kable(as.data.frame(dbFetch(res)))
```

#### Pendiente
```{r yesno_resp}
sql <- paste0("
  SELECT * 
  FROM yesno_resp
  LIMIT 10")
res <- dbSendQuery(db, sql)
kable(as.data.frame(dbFetch(res)))
```


```{r dbDisconnect, include=FALSE}
#Fucion para no saturar la base de datos ni el kernel
dbDisconnect(db)
```

