---
title: "Informe #1"
author: "Julio Francisco Barahona Martínez & Jorge Estuardo Suchite Martínez   "
date: "February 21, 2019"
output: html_document
---

```{r setup, include=FALSE}
knitr::opts_chunk$set(echo = TRUE)
if (!require("RSQLite"))    {install.packages("RSQLite");   library("RSQLite")}
if (!require("DBI"))    {install.packages("DBI");   library("DBI")}
if (!require("knitr"))    {install.packages("knitr");   library("knitr")}
if (!require("tables"))    {install.packages("tables");   library("tables")}
if (!require("kableExtra"))    {install.packages("kableExtra");   library("kableExtra")}
```
## Enfoque

En este documento se pretende encontrar,  mediante queries SQL, la aerolinea con mejor desempeño. El desempeño se . La [base de datos](https://www.transtats.bts.gov/DatabaseInfo.asp?DB_ID=120) fue proveida por el catedratico Bidkar Pojoy. 

### Analisis preliminar 

La base de datos completa es muy grande para ser procesada en su totalidad, es por esto que se redujeron los campos (columnas). Debio a esto se tiene que hacer un analisis rápido de las tablas y tuplas en la nueva base de datos acotada. 

```{r tablas, warning=FALSE}
#Nombre de base de datos
filename <- "ontime.db"

#Modulo para poder utilizar RSQLite
sqlite <- dbDriver("SQLite")

db <- dbConnect (sqlite,dbname= filename)
tablas <- as.data.frame(dbListTables(db))
kable(tablas ,col.names = "Tablas en Base de datos") 
```

### Query #6
¿Cuál es la probabilidad de que un vuelo de cierta aerolínea llegue retrasado? <br /> Para esta pregunta se tiene que hacer una serie de pasos:
1. Obtener las las aerolineas que tuvieron algun retraso al salir.  <br />
2. De las aerolineas obtenidas observar el numero de vuelos retrasados versus el numero de vuelos realizados en total.  <br />
3. Presentar el porcentaje de retraso en un nueva columna asociada con el nombre de la aereolinea.  <br />
```{r query6, message=FALSE, warning=FALSE}
sql <- paste0("
  SELECT DOT_ID_Reporting_Airline, depdelay
  FROM ontime
  WHERE DOT_ID_Reporting_Airline IN (
    SELECT DOT_ID_Reporting_Airline, depdelay
    FROM ontime
    WHERE (DepDelayMinutes > 10))")

res <- dbSendQuery(db, sql)
as.data.frame(dbFetch(res))
```

### Query #7
¿Cuál es la probabilidad de que un vuelo llegue a tiempo a su destino? <br /> 
Para esta pregunta se tiene que hacer una serie de pasos: <br />
1. Obtener el numero de vuelos con restraso menor a 0.  <br />
2. Agrupar por aerolinea.  <br />
3. Dividir en SELECT los positivos versus los negativos.  <br />
```{r query7, message=FALSE, warning=FALSE}
sql <- paste0("
    SELECT DOT_ID_Reporting_Airline, ArrDelayMinutes
    FROM ontime
    WHERE (ArrDelayMinutes > 10)")

res <- dbSendQuery(db, sql)
as.data.frame(dbFetch(res))
```


### Query #8
¿Cuál es la aerolínea que más  millas ha volado? <br /> 
Para esta pregunta se tiene que hacer una serie de pasos: <br />
1. Obtener el numero de vuelos con restraso menor a 0.  <br />
2. Agrupar por aerolinea.  <br />
3. Dividir en SELECT los positivos versus los negativos.  <br />
```{r query7, message=FALSE, warning=FALSE}
sql <- paste0("
    SELECT DOT_ID_Reporting_Airline, ArrDelayMinutes
    FROM ontime
    WHERE (ArrDelayMinutes > 10)")

res <- dbSendQuery(db, sql)
as.data.frame(dbFetch(res))
```


### Query #9
¿Cual es la que tiene menor reporte de accidentes? <br /> 
Para esta pregunta se tiene que hacer una serie de pasos: <br />
1. Obtener el numero de vuelos con restraso menor a 0.  <br />
2. Agrupar por aerolinea.  <br />
3. Dividir en SELECT los positivos versus los negativos.  <br />
```{r query7, message=FALSE, warning=FALSE}
sql <- paste0("
    SELECT DOT_ID_Reporting_Airline, ArrDelayMinutes
    FROM ontime
    WHERE (ArrDelayMinutes > 10)")

res <- dbSendQuery(db, sql)
as.data.frame(dbFetch(res))
```


### Query #10
¿Qué aerolínea sale los fines de semana? <br /> 
Para esta pregunta se tiene que hacer una serie de pasos: <br />
1. Obtener el numero de vuelos con restraso menor a 0.  <br />
2. Agrupar por aerolinea.  <br />
3. Dividir en SELECT los positivos versus los negativos.  <br />
```{r query7, message=FALSE, warning=FALSE}
sql <- paste0("
    SELECT DOT_ID_Reporting_Airline, ArrDelayMinutes
    FROM ontime
    WHERE (ArrDelayMinutes > 10)")

res <- dbSendQuery(db, sql)
as.data.frame(dbFetch(res))
```

### Query #11
¿qué aerolínea tiene más personas que confían en ella? <br /> 
Para esta pregunta se tiene que hacer una serie de pasos: <br />
1. Obtener el numero de vuelos con restraso menor a 0.  <br />
2. Agrupar por aerolinea.  <br />
3. Dividir en SELECT los positivos versus los negativos.  <br />
```{r query7, message=FALSE, warning=FALSE}
sql <- paste0("
    SELECT DOT_ID_Reporting_Airline, ArrDelayMinutes
    FROM ontime
    WHERE (ArrDelayMinutes > 10)")

res <- dbSendQuery(db, sql)
as.data.frame(dbFetch(res))
```

### Query 

#### Mierda de suchite
```{r testingshit , message=FALSE, warning=FALSE}
kable(dbGetQuery(db, 
  "
  SELECT a.Description, COUNT(*) 
  FROM ontime o INNER JOIN airline_id a ON  o.DOT_ID_Reporting_Airline = a.Code 
  WHERE Diverted = 1 
  GROUP BY DOT_ID_Reporting_Airline
  " ))
```


```{r dbDisconnect, include=FALSE}
#Fucion para no saturar la base de datos ni el kernel
dbDisconnect(db)
```

