---
title: "Informe #1"
author: "Julio Francisco Barahona Martínez & Jorge Estuardo Suchite Martínez   "
date: "February 21, 2019"
output: html_document
---

```{r setup, include=FALSE}
knitr::opts_chunk$set(echo = TRUE)
if (!require("RSQLite"))    {install.packages("RSQLite");   library("RSQLite")}
if (!require("DBI"))    {install.packages("DBI");   library("DBI")}
if (!require("knitr"))    {install.packages("knitr");   library("knitr")}
if (!require("kableExtra"))    {install.packages("kableExtra");   library("kableExtra")}
```
## Enfoque

En este documento se pretende encontrar,  mediante queries SQL, la aerolinea con mejor desempeño. El desempeño se . La [base de datos](https://www.transtats.bts.gov/DatabaseInfo.asp?DB_ID=120) fue proveida por el catedratico Bidkar Pojoy. 

### Analisis preliminar 

La base de datos completa es muy grande para ser procesada en su totalidad, es por esto que se redujeron los campos (columnas). Debio a esto se tiene que hacer un analisis rápido de las tablas y tuplas en la nueva base de datos acotada. 

```{r tablas, warning=FALSE}
#Nombre de base de datos
filename <- "ontime.db"

#Modulo para poder utilizar RSQLite
sqlite <- dbDriver("SQLite")

db <- dbConnect (sqlite,dbname= filename)
tablas <- as.data.frame(dbListTables(db))
kable(tablas ,col.names = "Tablas en Base de datos") 
```

hello there 
```{r}
dbReadTable(db,"months")
```


```{r dbDisconnect, include=FALSE}
#Fucion para no saturar la base de datos ni el kernel
dbDisconnect(db)
```

